【裁判字號】    97,上易,423
【裁判日期】    970819
【裁判案由】    竊盜
【裁判全文】
臺灣高等法院臺南分院刑事判決         97年度上易字第423號
上  訴  人  臺灣雲林地方法院檢察署檢察官
被      告  甲○○
                    另案羈押於臺灣臺中看守所
上列上訴人因被告竊盜案件，不服臺灣雲林地方法院97年度易字
第317號中華民國97年5月19日第一審判決（起訴案號：臺灣雲林
地方法院檢察署97年度速偵字第27號），提起上訴，本院判決如
下：
    主  文
上訴駁回。
    事  實
一、甲○○前因毒品危害防制條例案件，經法院分別判處有期徒
    刑8月、5月、8月確定，於民國91年1月2日假釋出監，嗣經
    撤銷假釋，於93年1月9日入監執行殘刑；又因毒品危害防制
    條例、竊盜等案件，經法院分別判處有期徒刑10月、9月、9
    月，定應執行為有期徒刑2年2月確定；復因竊盜案件，經法
    院判處有期徒刑4月確定；上開判決確定案件與殘刑接續執
    行，於95年8月14日假釋出監，已於96年4月12日假釋期滿，
    假釋未經撤銷，其未執行之刑，以已執行論。詎甲○○仍不
    知悔改與黃光榮（由檢察官另案偵查）共同基於意圖為自己
    不法所有之犯意聯絡，於97年4月5日上午9時30分許，由黃
    光榮駕駛車牌號碼2763-QP號自小客車（車子之行李廂置有
    黃光榮另行竊取之電纜線207公尺）搭載甲○○，攜帶黃光
    榮所有之繩索1條及客觀上足以對人生命、身體、安全構成
    威脅，可作為兇器使用之破壞剪2支、伸縮桿1支，共同前往
    雲林縣林內鄉○○村○○路坪頂25號電桿處，由黃光榮持破
    壞剪連接伸縮桿，將繩索綁在破壞剪上控制剪刀頭剪斷電纜
    線，甲○○負責收取電纜線之方式，共同竊取該處臺灣電力
    股份有限公司（下稱臺電公司）所有之電纜線48公尺，得手
    後，為警當場查獲，並扣得其等行竊所用之破壞剪2支、伸
    縮桿1支及繩索1條。
二、案經雲林縣警察局斗六分局報告臺灣雲林地方法院檢察署檢
    察官偵查起訴。
    理  由
一、按被告以外之人於審判外之陳述，雖不符刑事訴訟法第159
    條之1至之4之規定，而經當事人於審判程序同意作為證據，
    法院審酌該言詞陳述或書面陳述作成時之情況，認為適當者
    ，亦得為證據。刑事訴訟法第159條之5第1項定有明文。查
    證人朱明道於警詢之證述，雖係被告以外之人於審判外之陳
    述，惟檢察官及被告於原審及本院審判程序同意作為證據，
    且該等供述證據係由職司犯罪調查、偵查之警方及檢察官依
    法定正當程序作成，查無顯不可信之情狀，本院審酌上情認
    屬適當，依上開規定，自得為證據。
二、上揭事實，迭據被告甲○○於原審及本院審理時坦承不諱，
    且經證人即臺電公司線路技術員朱明道於警詢時證述明確，
    並有贓物認領保管單1紙、現場照片12張在卷可稽，復有共
    犯黃光榮所有行竊所用之破壞剪2支、伸縮桿1支及繩索1條
    扣案可證，足認被告自白與事實相符，堪可採信。本件事證
    明確，被告犯行堪以認定，應依法論科。
三、按刑法第321條第1項第3款之攜帶兇器竊盜罪，係以行為人
    攜帶兇器竊盜為其加重條件，此所謂兇器，其種類並無限制
    ，凡客觀上足對人之生命、身體、安全構成威脅，具有危險
    性之兇器均屬之，且祇須行竊時攜帶此種具有危險性之兇器
    為已足，並不以攜帶之初有行兇之意圖為必要，最高法院79
    年臺上字第5253號著有判例可資參照。查被告甲○○與黃光
    榮持以行竊之破壞剪2支，1支為灰色，1支為紅色，灰色鐵
    剪為鐵製、全長約46公分，剪刀頭呈魚嘴狀；紅色鐵剪1支
    ，鐵剪本身長約46公分，均為鐵製，剪刀頭上面以螺絲鎖上
    L型鐵片，2邊長分別為21.5公分、14公分；伸縮桿1支為塑
    膠材質，拉出之後共有5段，全長675公分等情，業經原審當
    庭勘驗屬實（見原審卷第22頁反面），足認該破壞剪2支、
    伸縮桿1支均足以對人生命、身體、安全構成威脅，為具有
    危險性之兇器。核被告甲○○所為，係犯刑法第321條第1項
    第3款之攜帶兇器竊盜罪。被告上開竊盜犯行，與黃光榮有
    犯意之聯絡及行為之分擔，為共同正犯。又被告有如事實欄
    所載之前案科刑及執行紀錄，有卷附臺灣高等法院被告前案
    紀錄表可按，其受有期徒刑之執行完畢，5年以內故意再犯
    有期徒刑以上之罪，為累犯，應依刑法第47條第1項之規定
    ，加重其刑。
四、原審審理結果，認被告罪證明確，因予適用刑事訴訟法第27
    3條之1第1項、第299條第1項前段，刑法第28條、第321條第
    1項第3款、第47條第1項、第38條第1項第2款，並審酌被告
    正值年輕力壯，不思循正途獲取財物，竟竊取臺電公司電纜
    線，造成臺電公司之損害，及其竊盜之手段、所得財物價值
    、犯後態度、教育程度等一切情狀，量處有期徒刑一年四月
    ，並敘明扣案之破壞剪2支、伸縮桿1支及繩索1條，係共犯
    黃光榮所有供本件犯罪所用之物，業據被告供明在卷，依法
    宣告沒收。本院經核，原判決認事用法俱無不合，量刑亦稱
    妥適。上訴意旨以被告另有竊取207公尺之電纜線之接續竊
    盜犯行未予審判，原判決量刑過輕云云。惟查被告堅稱未與
    黃光榮共同竊取該207公尺之電纜線，該電纜線於黃光榮開
    車去載伊時即在車後行李廂內等語，且起訴書亦未敘述被告
    係於何時地另竊取該207公尺之電纜線，此外復查無其他積
    極證據證明被告另竊取207公尺電纜線之接續竊盜行為，自
    不能遽認被告有此之犯行，又本案被告與黃光榮共同竊取電
    纜線48公尺，原審已量處有期徒刑一年四月，顯非輕縱，從
    而本件上訴難認為有理由，應駁回其上訴。
據上論斷，應依刑事訴訟法第368條，判決如主文。
本案經檢察官林炎昇到庭執行職務。
中    華    民    國    97    年    8     月    19    日
                  刑事第一庭    審判長法  官  黃崑宗
                                      法  官  夏金郎
                                      法  官  王明宏
以上正本證明與原本無異。
不得上訴。
                                      書記官  黃全忠
中    華    民    國    97    年    8     月    19    日
附錄判決論罪科刑法條：
中華民國刑法第321條第1項第3款：
犯竊盜罪而有左列情形之一者，處6月以上5年以下有期徒刑：
三  攜帶兇器而犯之者。


司法院資訊處製作；財團法人民間司法改革基金會備份。
